【裁判字號】    98,聲再,10
【裁判日期】    980619
【裁判案由】    聲請再審
【裁判全文】
臺灣士林地方法院刑事裁定              98年度聲再字第10號
抗   告   人
即再審聲請人  甲○○
上列抗告人即再審聲請人因聲請再審案件，不服本院合議庭中華
民國98年5 月31日第二審刑事裁定（98年度聲再字第10號），提
起抗告，本院管轄之第二審合議庭裁定如下：
    主  文
抗告駁回。
    理  由
一、抗告意旨略以：(一)伊確實於民國95年10月23日向台新銀行辦
    理掛失補發，此有申請書可為證明。(二)伊台新銀行舊存摺僅
    有提撥薪資使用，一直均在家保管。(三)伊所使用之00000000
    00號行動電話可交由專業電信業者得知事實之經過。(四)發生
    本案發生時伊正任職於圃園建設公司崗哨，可傳喚隊長及巡
    哨勤務證明清白。(五)被害人至警局報案時亦將伊認為受害者
    。(六)另從台新銀行所列印伊帳戶之交易明細表，亦可一目了
    然伊並未犯罪等語。
二、按不得上訴於第三審法院之案件，其第二審法院所為裁定，
    不得抗告；原審法院認為抗告不合法律上之程式或法律上不
    應准許，或其抗告權已經喪失者，應以裁定駁回之，但其不
    合法律上之程式可補正者，應定期間先命補正，刑事訴訟法
    第405 條、第408 條第1 項分別定有明文。又依刑事訴訟法
    第455 條之1 第1 項規定，適用簡易程序案件，經簡易判決
    處刑後，對於簡易判決有不服者，固得上訴於管轄之第二審
    地方法院合議庭，惟經該管轄之第二審地方法院合議庭判決
    後，該案即告確定，不得再上訴於高等法院，此觀刑事訴訟
    法第七編簡易程序之規定自明。是依上揭說明，當事人對於
    第二審法院所為裁定得否抗告，端視該案件是否為得上訴於
    第三審法院而定，而簡易程序第二審地方法院合議庭之判決
    ，不得上訴於第三審法院，故對於該地方法院合議庭第二審
    裁定，亦不得提起抗告。
三、經查，抗告人即聲請再審人甲○○對於第二審之本院97年度
    簡上字第164 號確定判決聲請再審，因其再審聲請無理由，
    業經本院管轄第二審合議庭於98年5 月31日以98年度聲再字
    第10號刑事裁定駁回其再審之聲請，現雖就該裁定向本院提
    起抗告；惟揆諸首揭說明，本案屬不得上訴第三審法院之案
    件，其第二審法院所為裁定，自不得提起抗告，茲抗告人對
    於不得抗告案件，提起抗告，乃屬法律上所不應准許，復為
    不得命補正之事項，是其抗告自非合法，應予駁回。至原裁
    定正本末行雖載有「如不服本裁定，應於送達後五日內，向
    本院提出抗告狀」等語，然該記載與原裁定原本內「不得抗
    告」之記載顯有不符，應係誤植，並經裁定更正，且得否抗
    告，係以法律規定為準，不因裁判附記有誤而改變，併此敘
    明。
四、依刑事訴訟法第405 條、第408 條第1 項前段，裁定如主文
    。
中    華    民    國    98    年    6     月    19    日
                  刑事第六庭審判長法  官  汪梅芬
                                  法  官  楊皓清
                                  法  官  莊明達
以上正本證明與原本無異。
本裁定不得再抗告。
                                  書記官  劉欣怡
中    華    民    國    98    年    6     月    19    日


司法院資訊處製作；財團法人民間司法改革基金會備份。
